臺灣高等法院交通事件裁定　　　　　　100年度交抗字第186號
抗　告　人
即受處分人　黃東水
上列抗告人因違反道路交通管理處罰條例案件，不服台灣板橋地
方法院，中華民國九十九年十二月三十一日所為裁定（九十九年
度交聲字第三三六八號），提起抗告，本院裁定如下：
    主  文
抗告駁回。
    理  由
一、按汽車駕駛人有飲用酒類或其他類似物後其吐氣所含酒精濃
    度超過每公升零點二五毫克或血液中酒精濃度超過百分之零
    點零五以上者，不得駕車，道路交通安全規則第一百十四條
    第二款定有明文；次按汽車駕駛人，駕駛汽車經測試檢定有
    酒精濃度超過規定標準者，處新台幣（下同）一萬五千元以
    上六萬元以下罰鍰，並當場移置保管該汽車及吊扣其駕駛執
    照一年，且應接受道路交通安全講習，道路交通管理處罰條
    例第三十五條第一項第一款、第二十四條第一項第二款分別
    定有明文。
二、本件抗告人即受處分人黃東水固不否認於民國九十九年九月
    一日二時三十五分許，駕駛車牌號碼一七二－ＬＦ號營業小
    客車，行經臺北市○○區○○路一六八巷口，為臺北市政府
    警察局萬華分局員警以北市警交字第ＡＥＹ八七五三九七號
    ：「汽車駕駛人酒精濃度超過規定標準」之交通違規事由當
    場舉發，惟否認有酒駕情事，辯稱：伊於九十九年九月一日
    二時三十五分許，駕駛計程車至臺北市○○區○○路一六八
    巷口，停車休息引擎熄火，竟遭臺北市政府警察局萬華分局
    青年派出所警員田明正盤查開紅單，說伊酒後駕車，然伊酒
    後沒有駕車，何來酒駕？該警員田明正於法庭作偽證，請法
    官查明真相，還我公道云云。經查：
  (一)本件抗告人於九十九年九月一日二時三十五分許，駕駛車牌
    號碼一七二－ＬＦ號營業小客車，行經臺北市○○區○○路
    一六八巷口，為警測得其呼氣酒精濃度達每公升零點二八毫
    克，已逾規定不得駕駛車輛之濃度標準，為臺北市政府警察
    局萬華分局青年路派出所警員田明正予以攔查，並以北市警
    交字第ＡＥＹ八七五三九七號舉發違反道路交通管理事件通
    知單當場舉發，原處分機關據此以北市裁罰字第裁二二－Ａ
    ＥＹ八七五三九七號裁決書裁處受處分人罰鍰一萬九千五百
    元，吊扣駕駛執照十二個月，並施以道路交通安全講習等情
    ，有本件裁決書、臺北市政府警察局舉發違反道路交通管理
    事件通知單存卷可參（見原審卷第七、六頁）。
  (二)抗告人雖以前揭情詞置辯。然證人即當日舉發本件違規之警
    員田明正於原審具結證稱：本件是伊舉發的，當時伊靠近青
    年路的路口，在青年公園旁邊，看到抗告人開車停在路旁，
    抗告人下車後看到制服員警就假裝擦車，擦車後，抗告人就
    趕快上車把引擎熄火，所以擦車時引擎沒有熄火，抗告人在
    擦車時，伊就聞到很重的酒味，所以請抗告人酒測，講了很
    久後抗告人有配合，酒測值為每公升零點二八毫克，伊沒看
    到抗告人下車後在路邊喝酒，下車後只有擦車的動作，擦車
    沒多久伊就去盤查等語（詳原審卷第二五頁反面至二六頁）
    ，復有蒐證錄影光碟一片可佐（見原審卷第一九頁），足認
    本件違規行為確係證人田明正當場發覺而加以取締，且警員
    前開所證舉發違規事實經過具體、明確，當無虛偽不實之虞
    。況本件現場舉發之警員田明正與抗告人素昧平生，並無仇
    隙，於原審訊問時復具結作證，如有虛偽陳述，依法須負偽
    證刑責，已難認警員有甘冒偽證刑責的風險，而故意誣陷抗
    告人之動機及必要性。又警員本身係依法執行勤務，其依法
    定職權舉發交通違規，除其執行程序有違反法令規定之外，
    就實體之事項，本受合法與真實之推定。此外，復查無任何
    證據足資證明值勤警員有捏造事實、違法取締之情事，則值
    勤警員本其維護交通秩序、安全職責所為之當場舉發，自應
    受到合法、正確之推定。準此，抗告人確有於前揭時地汽車
    駕駛人酒精濃度超過規定標準之情事，應可認定，抗告人事
    後空言否認違規，自不足採。
三、綜上，抗告人既有上開違規行為，原處分機關依道路交通管
    理處罰條例第三十五條第一項第一款、第二十四條第一項第
    二款規定，裁處抗告人罰鍰一萬九千五百元，吊扣駕駛執照
    十二個月，並施以道路交通安全講習，核無不當。從而，原
    審裁定異議駁回，並無不合。抗告人仍執陳詞指摘原審裁定
    不當云云，為無理由，應予駁回。
據上論結，應依道路交通事件處理辦法第二十五條，刑事訴訟法
第四百十二條，裁定如主文。
中    華    民    國   100    年    2     月    24    日
                  刑事第七庭    審判長法  官  陳憲裕
                                      法  官  游紅桃
                                      法  官  楊智勝
以上正本證明與原本無異。
不得再抗告。
                                      書記官  張玉如
中    華    民    國   100    年    2     月    25    日